【裁判字號】    97,易,412
【裁判日期】    970530
【裁判案由】    竊盜
【裁判全文】
臺灣彰化地方法院刑事判決              97年度易字第412 號
公  訴  人  臺灣彰化地方法院檢察署檢察官
被      告  甲○○
            丙○○
上列被告因竊盜案件，經檢察官提起公訴（97年度偵字第1545號
、第1261 號），本院依簡式審判程序判決如下：
    主    文
甲○○共同犯竊盜未遂罪，累犯，處有期徒刑貳月，如易科罰金
，以新臺幣壹仟元折算壹日；又犯竊盜罪，累犯，處有期徒刑肆
月，如易科罰金，以新臺幣壹仟元折算壹日。應執行有期徒刑伍
月，如易科罰金，以新臺幣壹仟元折算壹日。
丙○○共同犯竊盜未遂罪，處拘役肆拾日，如易科罰金，以新臺
幣壹仟元折算壹日。
    事    實
一、甲○○前因竊盜案件，經臺灣板橋地方法院於民國（下同）
    94年4 月29日，以93年度易字第1105號判決分別判處有期徒
    刑6 月、6 月，應執行有期徒刑9 月，緩刑3 年確定（嗣經
    撤銷緩刑確定）；又因竊盜案件，經本院於94年4 月18日，
    以94年度易字第138 號判決判處有期徒刑4 月確定；再因施
    用第一、二級毒品案件，經本院於95年2 月6 日，以94年度
    訴字第1766號判決分別判處有期徒刑9 月、4 月，應執行有
    期徒刑1 年確定，上開罪刑經其入監接續執行，已於96 年5
    月22日假釋付保護管束出監，並因中華民國96年罪犯減刑條
    例施行，經本院於97年1 月16日，以96年度聲減字第4056號
    裁定分別減刑、免予執行（因減刑前已執行完畢）確定。詎
    仍不知悔改：
（一）與丙○○共同基於意圖為自己不法所有之犯意聯絡，於96
      年12月24日下午5 時許，在彰化縣伸港鄉○○村○○路51
      號旁鐵皮屋，以丙○○在現場把風、甲○○開門進入屋內
      徒手竊取之方式，共同著手竊取乙○○所有、置於上址之
      鐵材1 批及不鏽鋼狗籠1 個（共價值約新臺幣（下同）5,
      000 元），並於甲○○搬運前開鐵材、狗籠，尚未置於甲○○、丙○○實力支配下之際，即為居住在上址附近之柯
      和利當場發覺，且報警查獲而未遂。
（二）甲○○另基於意圖為自己不法所有之犯意，於96年8 月底
      某日某時許，在彰化縣伸港鄉都市○○區地○道上方附近
      ，徒手竊取彰化縣伸港鄉公所所有之不鏽鋼欄杆4 個（共
      價值約3,200 元），得手後旋即持往不知情之柯宏派所經
      營之資源回收場變賣現金，得款約200-300 元後，花用完
      畢。
二、案經彰化縣警察局和美分局報請臺灣彰化地方法院檢察署檢
    察官偵查起訴。
    理    由
一、除被告所犯為死刑、無期徒刑、最輕本刑為3 年以上有期徒
    刑之罪或高等法院管轄第1 審案件者外，於前條第1 項程序
    進行中，被告先就被訴事實為有罪之陳述時，審判長得告知
    被告簡式審判程序之旨，並聽取當事人、代理人、辯護人及
    輔佐人之意見後，裁定進行簡式審判程序；除簡式審判程序
    及簡易程序案件外，第1 審應行合議審判，刑事訴訟法第27
    3 條之1 第1 項、第284 條之1 分別定有明文。本件被告甲○○、丙○○所涉均係死刑、無期徒刑、最輕本刑為3 年以
    上有期徒刑之罪或高等法院管轄第一審案件以外之罪，並於
    本院行準備程序時均就被訴事實為有罪之陳述，本院合議庭
    依前揭規定，經評議結果，裁定改由受命法官獨任行簡式審
    判程序，合先敘明。
二、上開事實，業據被告甲○○、丙○○於警詢、偵訊、本院準
    備程序及審理中坦承不諱（見彰化縣警察局和美分局和警分
    偵字第09700021578 號刑案偵查卷第1 、2 頁，和警分偵字
    第09700001241 號刑案偵查卷第1-4 頁，臺灣彰化地方法院
    檢察署97年度偵字第1261號卷第9-11頁，97年度偵字第1545
    號卷第6-9 頁，本院97年度易字第412 號卷第69、76-78 頁
    ），核與證人即被害人乙○○、證人即伸港鄉公所之代理人
    丁○○、證人柯和利於警詢中、證人即宥誠資源回收場負責
    人柯宏派於警詢、偵訊中所為之證述相符（見彰化縣警察局
    和美分局和警分偵字第09700021578 號刑案偵查卷第3-5 頁
    ，和警分偵字第09700001241 號刑案偵查卷第5-7 頁，臺灣
    彰化地方法院檢察署97年度偵字第1261號卷第10、11頁），
    並有贓物認領單1 紙、現場照片7 張在卷可稽（見彰化縣警
    察局和美分局和警分偵字第09700021578 號刑案偵查卷第10
    -13 頁，和警分偵字第09700001241 號刑案偵查卷第9 頁）
    ，足認被告甲○○、丙○○上開自白確與事實相符，本案事
    證明確，被告甲○○、丙○○犯行堪以認定，應予依法論科
    。
三、按刑法上竊盜罪既遂未遂區分之標準，係採權力支配說，即
    行為人將竊盜之客體，移入一己實力支配之下者為既遂，若
    著手於竊盜，而尚未脫離他人之持有，或未移入一己實力支
    配之下者，則為未遂（最高法院84年度臺上字第2256號判決
    要旨參照）。查被告甲○○、丙○○2 人共同著手搬運如事
    實欄一（一）所載之鐵材及不鏽鋼狗籠之際，即為被害人乙○○之鄰居柯和利發覺、報警，被告甲○○、丙○○2 人尚
    未將他人財物移入自己實力支配之下無訛。核被告甲○○、
    丙○○如事實欄一（一）所為，分別係犯刑法第320 條第3
    項、第1 項之普通竊盜未遂罪。被告甲○○如事實欄一（二
    ）所為，係犯刑法第320 條第1 項之普通竊盜罪。被告甲○○、丙○○已著手於如事實欄一（一）所載竊盜犯行之實施
    而未能得逞，為未遂犯，應分別依刑法第25條第2 項規定，
    減輕其刑。被告甲○○、丙○○間，就如事實欄一（一）所
    載之犯行，具有犯意之聯絡、行為之分擔，應論以共同正犯
    。被告甲○○所犯如上揭事實欄一（一）（二）所載之2 罪
    ，犯意各別，行為互殊，應予分論併罰。又被告甲○○前因
    竊盜案件，經臺灣板橋地方法院於94年4 月29日，以93年度
    易字第1105號判決分別判處有期徒刑6 月、6 月，應執行有
    期徒刑9 月，緩刑3 年確定（嗣經撤銷緩刑確定）；又因竊
    盜案件，經本院於94年4 月18日，以94年度易字第138 號判
    決判處有期徒刑4 月確定；再因施用第一、二級毒品案件，
    經本院於95年2 月6 日，以94年度訴字第1766號判決分別判
    處有期徒刑9 月、4 月，應執行有期徒刑1 年確定，上開罪
    刑經其入監接續執行，已於96年5 月22日假釋付保護管束出
    監，並因中華民國96年罪犯減刑條例施行，經本院於97年1
    月16日，以96年度聲減字第4056號裁定分別減刑、免予執行
    （因減刑前已執行完畢）確定，此有臺灣高等法院被告前案
    紀錄表及臺灣彰化地方法院檢察署刑案資料查註紀錄表各1
    份在卷可考，其於受有期徒刑執行完畢後，5 年以內故意再
    犯本件有期徒刑以上之2 罪，均為累犯，應各依刑法第47條
    第1 項規定，加重其刑（就如事實欄一（一）所載之竊盜未
    遂部分，依法先加後減之）。爰審酌被告甲○○前曾因犯竊
    盜罪經法院判決有罪確定，被告丙○○未曾經法院判決有罪
    確定（有臺灣高等法院被告前案紀錄表各1 份在卷可按），
    及被告甲○○、丙○○均正值青壯，不思循正當途徑獲取所
    需，竟任意竊取他人財物，侵害他人權益非微，暨考量被告
    甲○○、丙○○行竊之手段、次數、被告甲○○所竊得財物
    之價值，與被告甲○○、丙○○犯後自始均能坦承犯行等一
    切情狀，分別量處如主文所示之刑，並各諭知易科罰金之折
    算標準，且就被告甲○○之部分，定其應執行之刑，諭知易
    科罰金之折算標準。另本件被告甲○○、丙○○犯罪之時間
    均係在96年4 月24日以後，並不符合中華民國96年罪犯減刑
    條例所定之減刑要件，尚無依該條例規定予以減刑之餘地。
據上論斷，應依刑事訴訟法第273 條之1 第1 項、第299 條第 1
項前段，刑法第28條、第320 條第1 項、第3 項、第47條第1 項
、第25條第2 項、第41條第1 項前段、第51條第5 款，刑法施行
法第1條之1第1項、第2項前段，判決如主文。
本案經檢察官莊佳瑋到庭執行職務。
中    華    民    國    97    年    5     月    30    日
                          刑事第三庭  法  官  林秉暉
以上正本證明與原本無異。
如不服本判決，應於判決送達後10日內，向本院提出上訴書狀，
上訴書狀應「敘述具體上訴理由」，並按他造當事人之人數附繕
本。「切勿逕送上級法院」。
告訴人或被害人對於判決如有不服具備理由請求檢察官上訴者，
其上訴期間之計算係以檢察官收受判決正本之日期為準。
中    華    民    國    97    年    6     月    3     日
                                      書記官  梁高賓
【附錄本案判決論罪科刑法條全文】：
中華民國刑法第320條
意圖為自己或第3 人不法之所有，而竊取他人之動產者，為竊盜
罪，處5 年以下有期徒刑、拘役或5 百元以下罰金。
意圖為自己或第3 人不法之利益，而竊佔他人之不動產者，依前
項之規定處斷。
前2項之未遂犯罰之。


司法院資訊處製作；財團法人民間司法改革基金會備份。
